【裁判字號】    89,上易,2124
【裁判日期】    890921
【裁判案由】    妨害家庭
【裁判全文】
臺灣高等法院臺南分院刑事判決      八十九年度上易字第二一二四號  Ａ
      上  訴  人  臺灣臺南地方法院檢察署檢察官
      被      告  甲  ○  ○
右上訴人因被告妨害家庭案件，不服臺灣臺南地方法院八十九年度易字第一八六九號
中華民國八十九年九月二十一日第一審判決（起訴案號：臺灣臺南地方法院檢察署八
十九年度偵字第五七五號），提起上訴，本院判決如左：
      主      文
上訴駁回。
      理      由
一、公訴意旨略以：甲○○係乙○○○之夫，為有配偶之人。陳美亦明知甲○○為
    有配偶之人。甲○○與陳美二人於民國（下同）八十六年初經介紹，在台南市
    ○○路巧麗大飯店認識並發生性行為後，竟均基於概括之犯意，於八十六年三、
    四月間起，在台南市○○路一六六號購屋同居，雙方並於八十七年初分手。嗣至
    八十九年三月間，因甲○○告訴陳美詐欺，乙○○○於家中接獲甲○○之傳票
    ，而質之甲○○，始查知上情因認甲○○犯有刑法第二百三十九條前段之通姦罪
    嫌云云。
二、按告訴乃論之罪，告訴人於第一審辯論終結前得撤回其告訴；告訴經撤回者，應
    諭知不受理之判決，刑事訴訟法第二百三十八條第一項、第三百零三條第三款分
    別定有明文。復按於第一審撤回告訴之意思到達法院即生效力，且撤回告訴不得
    附條件。經查：本件告訴人黃麗惠告訴被告甲○○妨害家庭案件，起訴書認係觸
    犯刑法第二百三十九條前段之罪，依同法第二百四十五條第一項之規定，須告訴
    乃論，而告訴人於原審已具狀撤回對被告甲○○之告訴，有撤回告訴狀一份附卷
    為憑，依照首開說明，對於被告甲○○部分自應為不受理判決之諭知。
三、原審爰不經言詞辯論，逕為諭知不受理之判決，核無不合，檢察官循告訴人請求
    上訴意旨，略以被告甲○○與同案被告陳美妨害家庭之犯行發生後，被告甲○
    ○欺騙告訴人隨時要無條件離婚，要求對其撤回告訴，並以各種軟硬兼施之方法
    脅迫告訴人在其書寫好之狀紙簽名蓋章，且替告訴人出律師費，告訴人受騙未看
    撤回狀之內容及相信被告會遵守信用無條件辦理兩願離婚，然被告竟食言拒絕辦
    理，告訴人至此始知受騙云云，請求撤銷原判決。惟撤回告訴不得附條件，本件
    於原審撤回告訴時即已生效力，已如上述，其上訴為無理由，應予駁回，並不經
    言詞辯論為之。
據上論斷，應依刑事訴訟法第三百六十八條、第三百七十二條，判決如主文。
中    華    民    國      九十      年      一      月        十二      日
                                  臺灣高等法院臺南分院刑事第二庭
                                      審判長法官  游    明    仁
                                            法官  林    永    茂
                                            法官  蘇    重    信
右正本證明與原本無異。
不得上訴。
                                      法院書記官  李    珍    鳳
中    華    民    國      九十      年      一      月        十五      日


司法院資訊處製作；財團法人民間司法改革基金會備份。
